【裁判字號】    99,消債更,177
【裁判日期】    991105
【裁判案由】    更生事件
【裁判全文】
臺灣臺北地方法院民事裁定           99年度消債更字第177號
聲  請  人
即  債務人  乙○○
上列當事人聲請消費者債務清理事件，本院裁定如下：
    主  文
聲請人應於本裁定送達後十五日內，補提如附件所示文件到院。
    理  由
一、按聲請更生或清算不合程式或不備其他要件者，法院應以裁
    定駁回之，但其情形可以補正者，法院應定期間先命補正，
    消費者債務清理條例第8條定有明文。
二、查本件聲請人具狀聲請更生，主張有上開條例第151條第6項
    不可歸責之事由，其漏未提出如附件所示之說明及文件到院
    ，爰定期命補正，如逾期未補正，則駁回其聲請。
附件：
一、聲請人民國95、96年度之各類所得資料清單、一個月內之財
    產歸屬資料清單及99年1月至99年9月之收入證明。
二、聲請人之配偶紀菀婷及受扶養親屬蔡承妤之98年度各類所得
    資料清單、一個月內聲請之財產歸屬資料清單及99年1月至9
    9年9月之收入證明。
三、請說明聲請人依中華民國銀行公會辦理消費金融案件無擔保
    債務協商機制與債權銀行協議成立後之毀諾日期，及提出自
    成立協議起至毀諾之日止所繳款項證明資料，並說明該段期
    間每月繳款之來源及其證明文件，又於該段期間聲請人如何
    支付生活費用，請說明之，並提出證明文件。
四、請釋明依個別協商一致性方案繳款之情形(含對各債權銀行
    所繳期數、毀諾之日期、期間如何支付生活費用)。
五、聲請人、紀菀婷及蔡承妤於各金融機構之全部存摺及證券存
    摺（包括集保存摺）完整影本，並補登資料至收到本裁定之
    日期之後。
六、敘明聲請人信用卡債務總額之主要消費項目，並提出相關證
    明（如發票、收據）。
七、聲請人與其他扶養義務人對受扶養人如何分擔扶養費用，並
    提出證明文件。
八、聲請人戶籍地(台北市○○區○○街265號7樓)之產權歸屬何
    人，並提出土地及建物登記謄本。
九、聲請人最近五年內從事國內外股票、期貨、基金或其他金融
    商品之投資交易明細及證明文件。
十、聲請更生前兩年內財產變動狀況及相關證明文件。
十一、是否曾以契約訂立夫妻財產制並向法院請求登記。
十二、聲請人如有隱匿虛報之情形或收入不足支應支出，將來無
      法履行擬定之更生方案時，法院將不予以認可，則本件之
      聲請將無實益，請具狀說明是否有其他兼職收入，及如何
      籌措資金支付更生方案。
十三、聲請人債權發生原因若係因買賣股票、浪費、賭博、或其
      他投機行為等行為而致入不敷出，則本件倘裁准更生後債
      權人不同意更生方案進入清算程序者，依消債條例第134
      條第4款，債務人將無法受到免責裁定，債務人是否仍繼
      續本件更生之聲請？（倘不繼續聲請，應以書面撤回，無
      須再作補正）。
中    華    民    國    99    年    11    月    5     日
              民事第二十七庭法      官  余學淵
上為正本係照原本作成
本件不得抗告
中    華    民    國    99    年    11    月    5     日
                            書  記  官  王黎輝

司法院資訊處製作；財團法人民間司法改革基金會備份。
